【裁判字號】    99,抗,1187
【裁判日期】    991025
【裁判案由】    聲請撤銷緩刑
【裁判全文】
臺灣高等法院刑事裁定                  99年度抗字第1187號
抗  告  人
即  受刑人  甲○○
上列抗告人因聲請撤銷緩刑案件，不服臺灣桃園地方法院中華民
國99年9月8日所為裁定（99年度撤緩字第216號），提起抗告，
本院裁定如下：
    主  文
抗告駁回。
    理  由
一、按緩刑宣告，得斟酌情形命犯罪行為人向被害人支付相當數
    額之財產或非財產上之損害賠償；又受緩刑之宣告，而違反
    第74條第2項第1款至第8款所定負擔情節重大者，足認原宣
    告之緩刑難收其預期效果，而有執行刑罰之必要者，得撤銷
    其緩刑宣告，刑法第74條第2項第3款、第75條之1第1項第4
    款分別定有明文。
二、原裁定意旨略以：受刑人甲○○因妨害性自主案件，經原法
    院於98年7月31日以98年度審訴字第881號判決判處有期徒刑
    3月，因不服提上訴，經本院於98年11月16日以98年度上訴
    字第3648號判決上訴駁回，緩刑3年，緩刑期間付保護管束
    ，並應向被害人支付60萬元之賠償金，於98年11月10日給付
    被害人6萬元，其餘自99年1月10日起，按月於每月10日各給
    付1萬5000元，直至全部清償為止，嗣再提起上訴，經最高
    法院於99年1月21日以99年度台上字第380號判決上訴駁回並
    確定在案。惟受刑人分別於99年3月22日、99年8月19日，於
    臺灣桃園地方法院檢察署執行科檢察官訊問時，均表示因經
    濟因素，無法如期支付60萬元之賠償金予被害人等情，有卷
    附本院被告前案紀錄表、臺灣桃園地方法院檢察署99年度執
    保字第42號、99年度執緩字第47號訊問筆錄影本各1份在卷
    供參，則受刑人既已表明無法履行對被害人之財產上賠償條
    件，對於因此將撤銷緩刑宣告之效果亦表示了解，可預見受
    刑人將無可能再履行此緩刑條件，足見受刑人並未因前開緩
    刑之寬典而有所省悟及警惕，其違反上開判決就該緩刑所定
    之負擔情節重大，原審據此認定原宣告之緩刑難收其預期效
    果，而有執行刑罰之必要，乃裁定撤銷受刑人緩刑之宣告等
    語。
三、抗告意旨略以：受刑人無固定工作收入，生活艱困，且父親
    罹患精神分裂症、母親罹患天瘡，均須受刑人照顧，受刑人
    因家境清寒而無能力繳交被害人之賠償金，現已覓得工作，
    月薪約3萬元，願意以每月三分之一所得賠償被害人，請求
    撤銷原裁定云云。惟查，受刑人前於上開妨害性自主案件附
    帶民事訴訟程序中與被害人及其父成立訴訟上和解，受刑人
    同意支付60萬元予被害人及其父，並經被害人及其父表示拋
    棄其餘請求，本院乃據此於上開妨害性自主判決中以受刑人
    應向被害人支付60萬元損害賠償為條件，而諭知緩刑，有本
    院98年度附民字第280號卷附和解筆錄、98年度上訴字第364
    8號判決可佐。然受刑人於獲得緩刑宣告後，迄今卻未支付
    被害人任何款項，並於臺灣桃園地方法院檢察署執行科檢察
    官訊問時，表示因經濟因素，無法支付被害人賠償金，對此
    可能造成撤銷緩刑之結果，亦表示了解，有卷附臺灣桃園地
    方法院檢察署99年度執保字第42號、99年度執緩字第47號訊
    問筆錄影本各1份在卷供參，審酌受刑人之家庭經濟狀況，
    並非和解之後始生變化，其為求取緩刑宣告，同意分期支付
    60萬元賠償金，惟事後卻未履行，悔棄當時對被害人之承諾
    ，影響被害人之權益甚鉅，違反之情節乃屬重大。又依受刑
    人提出之寶興盛有限公司之在職證明書，其既已於99年9月6
    日到職，衡情，當已領取第一個月薪資，然亦未依其承諾賠
    償被害人，益徵受刑人並無履行上開給付義務之意。從而，
    原審認上開判決對受刑人宣告之緩刑，難收預期效果，應有
    執行刑罰之必要，而裁定撤銷其緩刑之宣告，經核於法並無
    違誤。受刑人徒以前詞提起抗告，為無理由，應予駁回。
四、據上論結，應依刑事訴訟法第412條，裁定如主文。
中    華    民    國    99    年    10    月    25    日
                  刑事第十二庭審判長法  官  蔡永昌
                                    法  官  吳啟民
                                    法  官  蘇隆惠
以上正本證明與原本無異。
不得再抗告。
                                    書記官  楊妙恩
中    華    民    國    99    年    10    月    26    日

司法院資訊處製作；財團法人民間司法改革基金會備份。
